# 陈老师你好，关于期初余额审计的相关问题

提问人：暗酱 时间：2019-02-24 14:41:59
陈老师你好，现在有如下假设本期出具的 18 年审计报告，但是会计师发现利润表中 17 年的收入错误计入了 16 年，并且该金额较大，具有重要性，也就是 18 年的财务状况和经营成果均不需调整，是正确的。
请问会计师在披露报表及附注中是否需要调整 17 年的收入？是否相关的审计准则说明？

回答人：chenyiwei
比较数据也是 2018 年度财务报表的组成部分，所以发现比较数据存在错报时，也应建议进行审计调整，否则应考虑对 2018 年度审计意见的影响。